---
title: "Donde Vivir"
author: "Giorgia Graells & Derek Corcoran"
date: "July 22, 2016"
output: html_document
---

#Donde Queremos Vivir?

```{r, echo=FALSE, message=FALSE, warning=FALSE}
library(raster)
library(rworldmap)
data("countriesCoarse")
```


```{r, echo=FALSE, cache=TRUE, message=FALSE, warning=FALSE}
World <- getData('worldclim', var='bio', res=10)
plot(World[[5]])
plot(countriesCoarse, add = TRUE)
```

#Cual sería la temperatura maxima que queremos aguantar en promedio en verano?

Maxima promedio 26C o menor en el mes mas caluroso

```{r, echo=FALSE, cache=TRUE}
World[World[[10]] > 260] <- NA
plot(World[[5]])
```

#Cual sería la temperatura minima que queremos aguantar en promedio en invierno?

La minuma promedio de -3

```{r, echo=FALSE, cache=TRUE}
World[World[[11]] < -30] <- NA
plot(World[[5]])
```

#Cual sería el rango de temperatura promedio que te gustaria vivir todo el año?

Temperaturas promedio de entre 10 y 15 grados

```{r, echo=FALSE, cache=TRUE}
World[World[[1]] < 100] <- NA
World[World[[1]] > 150] <- NA

plot(World[[5]])
```


#Rango de pp

entre 250 y 1000 mm

```{r, echo=FALSE, cache=TRUE}
World[World[[12]] < 250] <- NA
World[World[[12]] > 1000] <- NA

plot(World[[5]], ylim = c(-57, 0), xlim= c(-80, -50))
plot(countriesLow, add = TRUE)
```


